【裁判字號】    90,交訴,52
【裁判日期】    900430
【裁判案由】    過失致死等
【裁判全文】
臺灣屏東地方法院刑事判決                            九十年度交訴字第五二號
    公  訴  人  臺灣屏東地方法院檢察署檢察官
    被      告  甲○○
右列被告因過失致死等案件，經檢察官提起公訴（九十年度偵字第一四一五號），本
院判決如左：
    主  文
甲○○服用酒類，不能安全駕駛動力交通工具而駕駛，處有期徒刑參月，又因過失致
人於死，處有期徒刑拾月，應執行有期徒刑壹年，緩刑參年。
    事  實
一、甲○○於民國（下同）八十九年十二月三十一日晚上在屏東縣林邊鄉友人處飲酒
    作樂，至同晚九時許，已呈現多話、臉紅、感覺障礙、駕駛能力變差等症狀，已
    達於因酒醉不能安全駕駛動力交通工具狀態，仍於同晚九時許乘騎車號ＷＯＣ─
    ０２３號輕機車自林邊鄉友人處出發，之後，沿屏東縣佳冬鄉○○村○○路南下
    車道，自南往北方向行駛，甲○○中途下車至友人蓮霧園，隨即又駕駛上開機車
    上路，於九時四十分許（起訴書誤為十時四十分許），甲○○本應注意汽車應在
    遵行車道內行駛，不得駛入來車道，並應注意車前狀況，隨時採取必要之安全措
    施，以防止危險事故之發生，依當時之天氣、道路狀況、視距等均屬良好之情況
    之下，並無不能注意之情事，竟疏於注意在遵行車道行駛，貿然侵入對向車道，
    而逆向行駛，復未注意前方人車動態；當時正好有詹牛港乘騎車號ＰＩＸ─７２
    ５號重機車，沿同路段，自北往南方向駛來，甲○○因逆向行駛，又因飲酒導至
    精神未能集中，致其發現前方來車時，已閃煞不及，而與詹牛港所駕駛之機車對
    撞，造成詹牛港人車倒地後，受有顱骨骨折併出血性休克之傷害，於送醫途中不
    治死亡。
二、案經屏東縣警察局枋寮分局報驗後由台灣屏東地方法院檢察署檢察官偵查起訴。
    理  由
一、右揭事實，業據被告甲○○在警偵訊及本院審理時坦承於右揭時地酒後乘騎機車
    與詹牛港所乘騎之重機車發生對撞致被害人詹牛港死亡等情不諱，核與目擊證人
    唐慶隆證述之情節相符，並有道路交通事故調查報告表及肇事照片五幀等資料在
    卷可稽，又被告肇事後，經警作酒精濃度測試結果為每公升０點四七亳克，有酒
    精濃度測試值乙紙在卷可參，依卷附之血液中酒精濃度與酒醉程度及呈現症狀之
    關係表所示，被告已呈現多話、臉紅、感覺障礙、駕駛能力變差等症狀，且其於
    本院審理時供稱：當時有一點醉等語（本院九十年四月二十日審判筆錄），復參
    以其對於對向來車，已無法正常閃避等情，堪認其已酒醉致不能安全駕駛動力交
    通工具之情事。又被害人詹牛港確因本件車禍死亡，亦經檢察官督同檢驗員相驗
    屬實，並製有勘驗筆錄、相驗屍體證明書、驗斷書等附卷為憑。按：汽車應在遵
    行車道內行駛，並應注意車前狀況，隨時採取必要之安全措施，道路交通安全規
    則第九十七條第一款、第九十四條第三項分別定有明文。本件依肇事現場圖所示
    ，撞及點係在對向車道內，且被告亦不否認有逆向行駛之事實，且者，被告於對
    方來車時，竟未及時發現，其顯然因酒醉導致精神不佳而未能注意前方人車動態
    ，是其有違上開道路交通安全規則，而未盡其注意義務至明。又依當時之天氣、
    道路狀況、視距等均屬良好，足見其當時並無不能意之情事，竟疏未注意及此，
    以致肇事致人死亡，其有應注意能注意而不注意之過失責任，甚為明顯，況本件
    經送台灣省高屏澎區車輛行車事故鑑定委員會鑑定結果，亦同此見解，此有該委
    員會高屏澎鑑字第九○○二一四號鑑定意見書乙紙在卷可資參考，此為該委員會
    本於專業知識及經驗所得之結論，自可憑信，又被害人詹牛港因本件車禍死亡，
    與被告之過失行為間並有相當因果關係，因此，被告上開犯行均堪認定。
二、核被告甲○○酒醉駕車之行為，係犯刑法第一百八十五條之三之服用酒類，不能
    安全駕駛動力交通工具而駕駛罪，其因過失行為致人於死之行為，係犯刑法第二
    百七十六條第一項之過失致死罪。被告酒醉駕車因而肇事致人於死，應依道路交
    通管理處罰條例第八十六條第一項之規定，加重其刑，被告所犯上開二罪，犯意
    各別，行為互異，應予分論併罰。爰審酌被告素行、過失程度、犯後態度良好，
    及事後已與被害人家屬達成民事和解等情狀，分別量處如主文所示之刑，並定其
    應執行刑。又查被告雖曾於八十年因案被法院判處有期徒刑六月，但其於同年十
    一月七日執行完畢後即未曾再犯罪，此有臺灣屏東地方法院檢察署刑案資料查註
    紀錄表在卷可查，其經此次科刑後，當知所警惕，而無再犯之虞，且其身染癌症
    ，正在治療中，是以本院認其所受宣告之刑，以暫不執行為適當，爰併宣告緩刑
    三年，以啟自新。
據上論斷，應依刑事訴訟法第二百九十九條第一項前段，道路交通管理處條例第八十
六條第一項，刑法第一百八十五條之三、第二百七十六條第一項、第五十一條第五款
、第七十四條第二款，罰金罰鍰提高標準條例第一條前段，判決如主文。
本案經檢察官何克昌到庭執行職務。
中      華      民      國      九十      年      四      月    三十    日
                                      臺灣屏東地方法院交通法庭
                                          法  官    黃國永
右正本證明與原本無異。
對於本判決如有不服應於收受送達後十日內向本院提出上訴書狀上訴於台灣高等法院
高雄分院並按他造當事人之人數附具繕本。
                                          書記官   李勝群
中      華      民      國      九十      年      四      月    三十    日
附錄本判決論罪之法條：
刑法第一百八十五條之三、第二百七十六條第一項


司法院資訊處製作；財團法人民間司法改革基金會備份。
